【裁判字號】    89,上訴,1665
【裁判日期】    890613
【裁判案由】    偽造文書
【裁判全文】
臺灣高等法院刑事判決                  八十九年度上訴字第一六六五號
    上  訴  人
    即  被  告  甲○○
右上訴人，因偽造文書案件，不服臺灣台北地方法院八十八年度訴字第八四三號，中
華民國八十九年三月二十一日第一審判決（起訴案號：臺灣台北地方法院檢察署八十
八年度偵字第三七七一、八二三七號）提起上訴，本院判決如左：
    主      文
上訴駁回。
    事實及理由
一、本案經本院審理結果，認第一審判決被告甲○○共同行使偽造公文書，足以生損
    害於公眾及他人，處有期徒刑壹年貳月，偽造之財政部台北市國稅局信義稽徵所
    服務股圓戮章，稅務員王琮閔長型職章各壹枚及財政部台北市國稅局信義稽徵所
    八十六年度綜合所得稅證明書原本（檔案編號Ｚ00000000000000
    ）壹張均沒收。其認事用法並無不當，應予維持，並引用第一審判決書記載之事
    實證據及理由（附件：第一審判決書）。
二、上訴人上訴意旨仍否認有偽造文書犯行，具狀辯稱：本件銀行貸款所提供擔保及
    房屋（北市○○區○○街五八號）係八十六年五月中由案外人廖錦榮出資藉上訴
    人甲○○名義，向許文福購買，然過戶之初廖某要求上訴人提供身分證件欲向地
    政機關辦理不動產移轉登記。詎料上訴人在莫名情況下，於八十八年元月份即受
    地檢署傳喚通知涉嫌偽造文書，始悉有詐云云，但查：被告甲○○於偵查中檢察
    官初訊以移送意旨有何意見？答稱：「我是託代書辦，納稅證明不是我提供」（
    見偵卷十三頁）。復於偵查中供稱：「不是我本人送資料過去的，但那些代書又
    不承認」等語（見偵卷第十五頁），並未就向銀行辦理貸款一事否認，僅辯稱係
    委託律師所為，伊不知情。且被告於原審調查中具狀載明：「被告甲○○於民國
    八十七年十二月間因經商極需資金，因而欲以所有座落於台北市○○街五八號房
    屋申請融資，唯被告因商務繁忙，自身無法申請融資事宜，因之轉而欲委任代書
    代為申請．．．」等語（見原審卷第二十一頁背面）明確供明，其係欲以系爭房
    屋向銀行辦理貸款。而將個人資料傳真至權益、台興、長榮、陽明、擎天等代書
    事務所。遭人盜用其個人資料云云置辯，絕未提及系爭房屋為八十六年五月中廖
    錦榮出資藉上訴人名義，向許文福購買過戶之初廖某要求上訴人提供身分證件欲
    向地政機關辦理不動產移轉登記之事，則被告此項辯解，迴異於偵查及原審調查
    中之供述。況系爭房屋苟為八十六年五月由廖錦榮出資購買，何以欲以被告之名
    義登記為所有人？被告與廖錦榮是何關係？既願以被告名義登記，則二人關係自
    屬匪淺，豈有於事發之後，不為辯解卻待本院調查中始為「人頭」之抗辯？顯係
    事後卸責飾詞，自不足採，亦無予傳訊廖錦榮之必要，綜上所述被告於原審偵審
    中所為委任姓名、年籍不詳之代書代為辦理，渠不知情之辯解並無可採，原判決
    已於理由中詳為論述，及至本院另為前揭抗辯，亦無可採，其犯行足以認定，原
    審依法論科，並無不合，上訴意旨狡言飾詞指摘原判決不當，自無理由，應予駁
    回。
三、據上論斷，應依刑事訴訟法第三百六十八條、第三百七十三條判決如主文。
本案經檢察官陳維練到庭執行職務。
中     華     民     國    八十九   年       六       月      十三      日
                             臺灣高等法院刑事第一庭
                                 審判長法  官  李  相  助
                                       法  官  王  振  興
                          法  官  蔡  光  治
右正本證明與原本無異。
如不服本判決應於收受送達後十日內向本院提出上訴書狀，其未敘述上訴之理由者並
得於提起上訴後十日內向本院補提理由書（均須按他造當事人之人數附繕本）。
                                       書記官  王  才  生
中     華     民     國    八十九   年       六       月      十六      日
附錄：本案論罪科刑法條全文
刑法第二百十六條
行使第二百十條至第二百十五條之文書者，依偽造、變造文書或登載不實事項或使登
載不實事項之規定處斷。
刑法第二百十條
偽造、變造私文書，足以生損害於公眾或他人者，處五年以下有期徒刑。


司法院資訊處製作；財團法人民間司法改革基金會備份。
